臺灣高等法院刑事裁定
111年度聲字第2051號
聲  請  人  臺灣高等檢察署檢察官
受  刑  人  平久陽



上列聲請人因受刑人違反毒品危害防制條例等案件，先後經判決
確定，有二裁判以上，聲請定其應執行之刑（聲請案號：臺灣高
等檢察署111年度執聲字第925號），本院裁定如下：
    主  文
平久陽犯如附表所示各罪所處之刑，應執行有期徒刑肆年參月。
    理  由
一、聲請意旨略以：受刑人平久陽因違反毒品危害防制條例等數
    罪，經判決確定如附表，應依刑法第50條第1項、第2項、第
    53條、第51條第5款規定，定其應執行之刑，爰依刑事訴訟
    法第477條第1項規定聲請定應執行之刑等語。
二、經查，受刑人因犯如附表編號1至5所示之罪，先後經判處如
    附表編號1至5所示之刑，均經分別確定在案，且各罪均為裁
    判確定前所犯，有各該刑事判決書附卷可憑。又受刑人所犯
    各罪合於刑法第50條第1項第1款規定情形，茲據檢察官依受
    刑人就附表所示各罪請求聲請定其應執行之刑（見卷附臺灣
    臺北地方檢察署依民國102年1月23日修正之刑法第50條調查
    受刑人是否聲請定應執行刑調查表），本院審核認其聲請正
    當，應依法定應執行之刑。
三、按數罪併罰，分別宣告多數有期徒刑者，於各刑中之最長期
    以上，各刑合併之刑期以下，定其刑期，但不得逾三十年，
    刑法第51條第5款定有明文。乃因刑罰之科處，應以行為人
    之責任為基礎，考量人之生命有限，刑罰對被告造成之痛苦
    程度，係以刑度增加而生加乘效果，而非等比方式增加，如
    以實質累加方式執行，刑責恐將偏重過苛，不符現代刑事政
    策及刑罰之社會功能，故透過定應執行刑，採限制加重原則
    ，授權法官綜合斟酌被告犯罪行為之不法與罪責程度、各罪
    彼此間之關聯性（例如數罪犯罪時間、空間、各行為所侵害
    法益之專屬性或同一性、數罪對法益侵害之加重效應等）、
    數罪所反應被告人格特性與傾向、對被告施以矯正之必要性
    等，妥適裁量最終具體應實現之刑罰，以符罪責相當之要求
    。因此，法院於酌定執行刑時，應體察法律恤刑之目的，為
    妥適之裁量，俾符合實質平等原則（最高法院105年度台抗
    字第626號裁定意旨參照）。
四、查受刑人所犯如附表所示各罪，分係施用第二級毒品、持有
    第二級毒品、販賣第二級毒品罪，渠等罪質、侵害法益、犯
    罪情節等尚非均同，犯罪時間分布在107年10、11月、108年
    3月間；並審酌受刑人其犯上開數罪所反映人格特質之差異
    ，所犯數罪其犯罪類型之不同，於併合處罰時，其責任非難
    重複之程度有別、實現刑罰經濟的功能，暨數罪對法益侵害
    並無特別加重之必要等總體情狀綜合判斷，依上開最高法院
    105年度台抗字第626號裁定意旨，以及如編號1至3所示之罪
    ，曾經臺灣新北地方法院109年度聲字第3182號裁定定應執
    行有期徒刑5月；編號4、5所示之罪，曾經本院109年度上訴
    字第3786號判決定應執行有期徒刑4年，並參酌受刑人就本
    件定應執行刑為無意見之表示（見本院定應執行刑案件陳述
    意見狀）等一切情狀，分別在附表所示各罪宣告刑總和之上
    限等內、外部性界限，依刑法第51條第5款規定，各定其應
    執行之刑如主文。至受刑人所犯如附表編號1至3所示之罪，
    其所受有期徒刑5月部分，形式上雖已執行完畢，然附表編
    號1至5所示之罪，均係在附表編號1所示之罪判決確定前所
    犯，合於數罪併罰要件，依上揭說明，仍應就附表所示各罪
    所處之刑，合併定應執行刑，該有期徒刑5月部分，則屬於
    就所定應執行刑執行時應為如何折抵之問題，併此敘明。
據上論斷，應依刑事訴訟法第477條第1項，刑法第50條第1項、
第2項、第53條、第51條第5款，裁定如主文。　　　　
中　　華　　民　　國　　111 　年　　7 　　月　　5 　　日
                  刑事第十九庭  審判長法　官  曾淑華
                                      法　官  李殷君
                                      法　官  陳文貴
以上正本證明與原本無異。
如不服本裁定，應於收受送達後五日內向本院提出抗告狀。
                                      書記官  俞妙樺
中　　華　　民　　國　　111 　年　　7 　　月　　5 　　日


附表
編            號  1 2 3 罪            名    施用第二級毒品罪    施用第二級毒品罪    持有第二級毒品罪 宣     告     刑  有期徒刑2月 有期徒刑2月  有期徒刑3月 犯   罪   日  期  108年3月6日凌晨某時許 107年11月11日上午某時許 107年11月11日下午某時許至107年11月13日17時45分許 偵   查   機  關年   度   案  號  臺北地檢108年度毒偵字第1078號等 新北地檢109年度毒偵字第248號等 新北地檢109年度毒偵字第248號等 最  後   事實審 法    院 臺北地院 新北地院 新北地院  案    號 108年度簡字第1847號 109年度審易字第386號 109年度審易字第386號  判決日期 108年10月30日 109年3月31日 109年3月31日 確  定   判  決 法    院 臺北地院 新北地院 新北地院  案    號 108年度簡字第1847號 109年度審易字第386號 109年度審易字第386號  判    決確定日期 108年11月26日 109年5月13日 109年5月13日 是否為得易科罰金之案件           是          是 　          是 備            註  臺北地檢108年度執字第8496號 新北地檢109年度執字第9408號 新北地檢109年度執字第9408號   編號1至3所示之罪，曾經新北地院109年度聲字第3182號裁定定應執行有期徒刑5月（已執畢）   


編            號  4           5 （以下空白） 罪            名    販賣第二級毒品罪    販賣第二級毒品罪  宣     告     刑  有期徒刑3年8月 有期徒刑3年8月  犯   罪   日  期  107年10月31日 107年11月3日  偵   查   機  關年   度   案  號  臺北地檢108年度偵字第6805號等 臺北地檢108年度偵字第6805號等  最  後   事實審 法    院 臺灣高院 臺灣高院   案    號 109年度上訴字第3786號 109年度上訴字第3786號   判決日期 110年5月19日 110年5月19日  確  定   判  決 法    院 最高法院 最高法院   案    號 110年度台上字第6108號 110年度台上字第6108號   判    決確定日期 110年12月30日 110年12月30日  是否為得易科罰金之案件           否           否  備            註  臺北地檢111年度執字第292號 臺北地檢111年度執字第292號    編號4、5所示之罪，曾經臺灣高院109年度上訴字第3786號判決定應執行有期徒刑4年